【裁判字號】    97,易,271
【裁判日期】    970229
【裁判案由】    竊盜
【裁判全文】
臺灣高雄地方法院刑事判決               97年度易字第271號
公  訴  人  臺灣高雄地方法院檢察署檢察官
被      告  乙○○
上列被告因竊盜案件，經檢察官提起公訴（96年度偵字第36074
號），被告於本院準備程序中就被訴事實為有罪之陳述，經詢問
當事人意見，裁定依簡式審判程序審理，本院判決如下：
    主  文
乙○○犯竊盜罪，肆罪，均累犯，各處有期徒刑陸月。應執行有
期徒刑壹年拾月。
    事  實
一、乙○○於民國94年間因竊盜、毒品危害防制條例、妨害兵役
    等案件，經臺灣苗栗地方法院分別判處有期徒刑1 年10月、
    7 月、5 月、3 月，經裁定應執行有期徒刑2 年11月確定，
    甫於96年7 月16日因徒刑執行完畢出監。詎不知悔改，復分
    別意圖為自己不法之所有，先後為下列竊盜行為：(一)於96年
    12月17日上午10時許，未經戊○○○同意，徒手進入高雄市
    楠梓區○○○路16巷15之1 號戊○○○住處（侵入住宅部分
    未據告訴），竊取戊○○○所有，置於主臥室衣櫥抽屜內之
    黃金項鍊4 條、白金項鍊2 條、黃金戒指1 批、合計約新台
    幣（下同）1000元之硬幣數枚及面額2000元之紙鈔2 張（以
    上財物約共值5 萬元）得手。(二)又於96年12月25日上午10時
    許，未經己○○同意，徒手自高雄市楠梓區○○○路14巷18
    之2 號廚房進入己○○住處（侵入住宅部分未據告訴），竊
    取己○○所有之黃金項鍊1 條、白金及黃金戒指共7 枚、IB
    M 牌筆記型電腦1 台、浪琴牌金錶及古董錶、梅花麥牌手錶
    各1 只及古玉2 塊（以上之物約共值20萬元）得手。(三)另於
    96年12月28日上午11時許，未經丁○○同意，徒手自高雄市
    楠梓區○○○路16巷9 之2 號廚房進入丁○○住處（侵入住
    宅部分未據告訴），竊取丁○○所有之K 金項鍊1 條、K 金
    墜子、K 金別針各1 只、K 金耳環2 對、古玉1 塊、NOKIA
    牌及MITSUBISHI牌行動電話各1 支、柯尼卡牌數位相機1 台
    及現金1 萬500 元（以上之物約共值35500 元）得手。(四)又
    於96年12月28日上午11時20分許，未經丙○○同意，徒手進
    入高雄市楠梓區○○○路16巷11之1 號丙○○住處（侵入住
    宅部分未據告訴），竊取丙○○所有，置於其住處客廳抽屜
    內之富士牌相機2 台、NOKIA 牌、國際牌、三星牌行動電話
    各1 支、PHS 行動電話1 支、快譯通牌翻譯機1 台、男用手
    錶6 支、黃金戒指2 枚、黃金珍珠耳環2 對、珍珠戒指1 只
    及珍珠白金項鍊1 條（共價值約10萬元），得手後攜離該屋
    。嗣經警於96年12月28日下午3 時許，在高雄市左營區○○○路76號前為警盤查時，自首前揭犯行，並經警當場扣得上
    述丁○○所有K 金項鍊1 條、K 金墜子、K 金別針各1 只、
    K 金耳環2 對、古玉1 塊、NOKI A牌及MITSUB ISHI 牌行動
    電話各1 支、柯尼卡牌數位相機1 台、丙○○所有富士牌相
    機2 台、NOKIA 牌、國際牌、三星牌行動電話各1 支、PHS
    行動電話1 支、快譯通牌翻譯機1 台、男用手錶6 支、黃金
    戒指2 枚、黃金珍珠耳環2 對、珍珠戒指1 只及珍珠白金項
    鍊1 條等物。
二、案經戊○○○、己○○、丁○○及丙○○訴由高雄市政府警
    察局左營分局報請臺灣高雄地方法院檢察署檢察官偵查起訴
    。
    理  由
一、本案被告乙○○所犯均為刑法第320 條第1 項竊盜罪，係屬
    死刑、無期徒刑、最輕本刑為3 年以上有期徒刑以外之罪，
    其於準備程序就前揭被訴事實為有罪之陳述，經依法告知簡
    式審判程序之旨，並聽取當事人之意見後，本院認無不得或
    不宜改依簡式審判程序進行之情形，爰依刑事訴訟法第273
    條之1 第1 項規定，裁定進行簡式審判程序，合先敘明。
二、上揭犯罪事實，業據被告於本院審理中坦承不諱（本院卷第
    40頁），核與證人即告訴人戊○○○、己○○、丁○○、丙○○警詢及偵訊中之證述（警卷第6 至18頁、偵卷第14至15
    頁）、證人許竹雄之證述（警卷第20至21頁），大致相符，
    復有扣押物品目錄表3 紙（警卷第32至34頁）、贓物認領保
    管單2 紙（警卷第36至37頁）、金足山銀樓營利事業登記證
    影本1 紙及原料金買進登記簿影本2 紙（警卷第39至41頁）
    、查獲照片16幀（警卷第47至53頁）附卷可資佐證。是被告
    上開自白與事實相符，自可採為認定事實之證據。本案事證
    明確，被告上開犯行，均堪以認定，應依法論罪科刑。
三、核被告所為，均係犯刑法第320 條第1 項之竊盜罪（4 罪）
    。被告曾有如事實欄所示之前科紀錄，此有上開前案紀錄表
    在卷可參，其於有期徒刑執行完畢後5 年內，故意再犯本案
    4 件有期徒刑以上之罪，均為累犯，應均依刑法第47條第1
    項規定加重其刑。被告所犯前揭4 罪俱於未被發覺之前自首
    而受本案之裁判，均得依刑法第62條規定減輕其刑，並均依
    法先加後減。爰審酌被告不思以正當途徑獲取財物，僅因缺
    錢花用，竟恣意隨機竊取他人物品，守法觀念淡薄，且對他
    人住家財產安全構成嚴重危害，惟念其於犯後自首坦承犯行
    ，犯後態度尚稱良好，並考量所竊取之物品價值及所竊得財
    物部分已由告訴人領回等一切情狀，各量處如主文所示之刑
    ，並定其應執行之刑，以示懲儆。
據上論斷，應依刑事訴訟法第273 條之1 第1 項、第299 條第1
項前段，刑法第320 條第1 項、第47條第1 項、第51條第5 款，
判決如主文。
本案經檢察官甲○○到庭執行職務。
中    華    民    國    97    年     2    月    29    日
                  刑事第八庭  法  官 曾仁勇
以上正本證明與原本無異。
如不服本判決應於收受本判決後10日內向本院提出上訴書狀，並
應敘述具體理由，如未敘述上訴理由者，應於上訴期間屆滿後20
日內補提理由書狀於本院（均須按他造當事人之人數附繕本）「
切勿逕送上級法院」。
中    華    民    國    97    年    2     月    29    日
                              書記官  王治華
附錄本判決論罪之法條：
中華民國刑法第320條
意圖為自己或第三人不法之所有，而竊取他人之動產者，為竊盜
罪，處 5 年以下有期徒刑、拘役或 5 百元以下罰金。
意圖為自己或第三人不法之利益，而竊佔他人之不動產者，依前
項之規定處斷。
前二項之未遂犯罰之。


司法院資訊處製作；財團法人民間司法改革基金會備份。
